【裁判字號】    98,審聲,206
【裁判日期】    980527
【裁判案由】    停止執行
【裁判全文】
臺灣高雄地方法院民事裁定             98年度審聲字第206號
聲  請  人  尤俊閎原名甲○○.
            丙○○
相  對  人  乙○○
上列當事人間聲請停止執行事件，本院裁定如下：
    主  文
聲請人供擔保新台幣伍拾伍萬元後，本院九十七年度司執字第一
一八六三九號強制執行事件，於本院九十八年度補字第八０三號
債務人異議之訴事件判決確定前，應暫予停止。
    理  由
一、聲請意旨略以：相對人以本院97年度票字第1435號民事裁定
    為執行名義，向本院聲請對聲請人為強制執行，經本院以97
    年度司執字第118639號強制執行事件受理，並查封聲請人尤
    俊閎所有坐落在高雄縣鳳山市○○○段211-28地號土地暨其
    上門牌號碼為高雄縣鳳山市○○街18巷6 號建物及聲請人丙
    ○○所有坐落在高雄縣鳳山市○○段8-4 、8-6 地號土地暨
    其上門牌號碼為高雄縣鳳山市○○街279 巷9 號建物。惟聲
    請人業以其非債務人為由提起債務人異議之訴，現由本院以
    97年度補字第803 號民事事件受理在案，爰依強制執行法第
    18條 第2 項之規定，聲請准供擔保後停止強制執行。
二、按有回復原狀之聲請，或提起再審或異議之訴，或對於和解
    為繼續審判之請求，或提起宣告調解無效之訴，撤銷調解之
    訴，或對於法院依強制執行法第4 條第1 項第5 款之裁定提
    起抗告時，法院因必要情形或依聲請定相當並確實擔保，得
    為停止強制執行之裁定，強制執行法第18條第2 項定有明文
    。又法院裁定准許停止強制執行所定之擔保金，係備供債權
    人因停止執行所受損害之賠償，其數額應依標的物停止執行
    後，債權人未能即時受償或利用該標的物所受之損害額，或
    其因另供擔保強制執行所受之損害額定之，非以標的物之價
    值或其債權額為依據。（最高法院91年度台抗字第429 號裁
    定意旨參照）
三、經查：聲請人係以非債務人為由，提起債務人異議之訴，聲
    請停止本院97年度司執字第118639號強制執行程序，此經本
    院調取上開執行卷宗及本院98年度補字第803 號債務人異議
    之訴事件卷宗核閱屬實，是聲請人聲請停止執行，即屬有據
    。又相對人聲請強制執行之債權額本金為新臺幣（下同）25
    0 萬元，其本身為上開鳳山市○○○段房地之第一順位抵押
    權人及上開鳳山市○○段房地之第二順位抵押權人，上開強
    制執行事件已定期於98年6 月3 日進行第一次拍賣，本院審
    酌相對人因遲延受償，可能受有之利息損害、物價上漲之損
    失及其他預期利益，及本案爭點在於兩造間有無債權債務關
    係存在，預估至訴訟確定約需時4 年4 個月等情狀，酌定本
    件之擔保金額為55萬元。
四、依強制執行法第18條第2項，裁定如主文。
中    華    民    國    98    年    5     月    27    日
                      民事第二庭法  官  黃悅璇
正本證明與原本無異。
如不服本裁定應於送達後10日內向本院提出抗告狀，並繳納裁判
費新台幣1,000元。
中    華    民    國    98    年    5     月    27    日
                                書記官  陳鈺甯


司法院資訊處製作；財團法人民間司法改革基金會備份。
